hu: Címkekészítési projekt típusa: Kiegészítő készítése; Táskakészítés; Ruhakészítés; Kézműves termék; Lakástextil-készítés; Személyre szabott ajándékkészítés; Foltvarrás; Egyéb
pt-PT: Tipo de projeto de rotulagem: Fabrico de acessórios; Fazer malas; Fabrico de vestuário; Artesanato; Fabrico de têxtil doméstico; Presentes personalizados; Acolchoamento; Outro
hr-HR: Vrsta projekta etiketiranja: Izrada dodataka; Izrada torbi; Izrada odjeće; Izrada rukotvorina; Izrada kućnog tekstila; Personalizirana izrada poklona; Prošivanje; Ostalo
ko: 라벨링 프로젝트 타입: 액세서리 만들기; 가방 만들기; 의류 만들기; 수공예; 홈 텍스타일 제작; 맞춤 선물 만들기; 퀼팅; 기타
sv: Typ av märkningsprojekt: Tillbehörstillverkning; Väsktillverkning; Klädtillverkning; Hantverk; Hemtextilhantverk; Tillverkning av personliga presenter; Kviltning; Annat
ja: プロジェクトタイプのラベル付け: アクセサリー作り; 鞄作り; 洋服作り; 手工芸品作り; ホームテキスタイル作り; パーソナライズドギフト; キルティング; その他
lt-LT: Etikečių projekto tipas: Aksesuarų gamyba; Rankinių ir krepšių gamyba; Drabių siuvimas; Rankdarbiai; Namų tekstilės gamyba; Asmeniškų dovanų gamyba; Dygsniavimas; Kita
sl-SI: Vrsta projekta označevanja: Izdelava dodatkov; Izdelava torb; Izdelava oblačil; Ročna izdelava; Izdelava domačega tekstila; Izdelava daril po meri; Prešivanje; Drugo
zh-TW: 標籤專案類型: 飾品製作; 製袋; 服裝製作; 手工製作; 家紡工藝; 個人化禮品製作; 絎縫; 其他
th: ประเภทโครงการติดฉลาก: การทำเครื่องประดับ; การทำกระเป๋า; การทำเสื้อผ้า; การทำงานหัตถกรรม; การทำงานหัตถกรรมเคหะสิ่งทอ; การทำของขวัญที่เหมาะสมกับแต่ละบุคคล; การควิลท์; อื่นๆ
nl: Type labelproject: Accessoires maken; Tassen maken; Kleding maken; Handwerk; Textiel knutselen voor thuis; Gepersonaliseerde cadeaus maken; Quilten; Andere
bg-BG: Тип проект за обозначаване с етикет: Изработване на аксесоари; Изработване на чанти; Изработване на облекло; Ръчна изработка; Изработка на домашен текстил; Изработване на персонализирани подаръци; Капитониране; Други
ro-RO: Tip proiect etichetare: Fabricarea de accesorii; Confecționarea de genți; Confecționarea de îmbrăcăminte; Artizanat; Artizanat textil la domiciliu; Realizarea de cadouri personalizate; Matlasare; Altele
nb: Merkeprosjekttype: Fremstilling av tilbehør; Veskelaging; Fremstilling av klær; Håndverk; Hjemmetekstilarbeid; Lage persontilpassede gaver; Quilting; Annen
sk-SK: Označenie typu projektu: Výroba doplnkov; Výroba tašiek; Výroba odevov; Ručné remeselné spracovanie; Výroba domáceho textilu; Personalizovaná výroba darčekov; Prešívanie; Iné
en: Labeling project type: Accessory making; Bag making; Clothing making; Hand crafting; Home textile crafting; Personalized gift making; Quilting; Other
zh-CN: 标记项目类型: 配饰制作; 制袋; 服装制作; 手工工艺; 家纺工艺; 个性化礼物制作; 绗缝; 其他
it: Etichettatura del tipo di progetto: Realizzazione di accessori; Realizzazione di borse; Realizzazione di abbigliamento; Lavorazione a mano; Lavorazione tessile per la casa; Realizzazione di regali personalizzati; Impuntitura; Altro
el: Τύπος έργου ετικέτας: Κατασκευή αξεσουάρ; Κατασκευή τσαντών; Κατασκευή ρούχων; Χειροτεχνίες; Κατασκευή υφασμάτων σπιτιού; Κατασκευή εξατομικευμένων δώρων; Καπιτονέ; Άλλο
ru: Назначение вшивных бирок: Изготовление аксессуаров; Изготовление сумок; Изготовление одежды; Ручная работа; Изготовление домашнего текстиля; Изготовление индивидуальных подарков; Лоскутное шитье; Другое
es: Tipo de proyecto de etiquetado: Fabricación de accesorios; Fabricación de bolsas; Confección de ropa; Artesanía hecha a mano; Artesanía de textiles para el hogar; Fabricación de regalos personalizados; Colchas; Otros
tr: Etiketleme proje tipi: Aksesuar yapımı; Çanta yapımı; Giysi yapımı; El işçiliği; Ev tekstili işçiliği; Kişiye özel hediye yapımı; Kapitone; Diğer
fr: Type de projet d’étiquetage: Fabrication d’accessoires; Fabrication de sacs; Fabrication de vêtements; Fabrication à la main; Fabrication de textiles pour la maison; Fabrication de cadeaux personnalisés; Piquage; Autre
pt-BR: Tipo de projeto de etiquetagem: Confecção de acessórios; Fabricação de sacolas; Confecção de roupas; Artesanato manual; Fabricação de têxteis para casa; Confecção de presentes per; Acolchoado; Outro
fi: Merkintäprojektin tyyppi: Tarvikkeiden valmistus; Laukun valmistus; Vaatteiden valmistus; Käsin askartelu; Kodintekstiileiden askartelu; Yksilöllisten lahjojen tekeminen; Täkkien valmistus; Muu
cs: Typ projektu štítkování: Výroba doplňků; Výroba tašek; Výroba oděvů; Ruční výroba; Výroba bytového textilu; Výroba personalizovaných dárků; Prošívání; Jiné
de: Beschriftungsprojekttyp: Herstellung von Accessoires; Taschenherstellung; Bekleidungsherstellung; Kunsthandwerk; Textiles Gestalten zu Hause; Herstellung personalisierter Geschenke; Steppen; Sonstiges
da: Mærkningsprojekttype: Fremstilling af tilbehør; Taskefremstilling; Fremstilling af tøj; Håndværk; Håndværk af hjemmetekstil; Personlig gavefremstilling; Quilting; Andet
vi: Loại dự án dán nhãn: Làm phụ kiện; May túi; Làm quần áo; Nghề thủ công; Nghề dệt may tại nhà; Làm quà tặng cá nhân; May chần; Khác
pl: Typ projektu etykietowania: Wykonywanie akcesoriów; Produkcja toreb; Produkcja odzieży; Rękodzieło; Domowe rękodzieło tekstylne; Tworzenie spersonalizowanych prezentów; Pikowanie tkanin; Pozostałe